【裁判字號】    97,裁,3590
【裁判日期】    970717
【裁判案由】    所有權登記
【裁判全文】
最  高  行  政  法  院  裁  定
                                      97年度裁字第3590號
抗  告  人  甲○○
上列抗告人因與相對人臺北縣政府間所有權登記事件，對於中華
民國96年7月20日臺北高等行政法院96年度訴字第1232號裁定，
提起抗告，本院裁定如下︰
    主  文
抗告駁回。
抗告訴訟費用由抗告人負擔。
    理  由
一、按抗告法院認抗告為不合法或無理由者，應為駁回抗告之裁
    定。
二、本件原裁定以：抗告人之父林文平與訴外人林芥長等11人共
    有之坐落台北縣新莊市○○段77號土地，於民國95年5月12
    日經由其餘共有人林芥長等10人依土地法第34條之1規定，
    以共有人過半數及其應有部分合計過半數之同意，出賣予訴
    外人全坤興業股份有限公司並辦理移轉登記事件，多次向內
    政部、相對人及新莊地政事務所請求依法撤銷更正，惟未獲
    准，抗告人遂於95年7月24日向相對人所屬地政局申請「局
    長與民有約」會見局長，經相對人於召開臺北縣政府地政局
    「局長與民有約」會議，並將該會議紀錄以95年8月8日北府
    地資字第0950571011號函檢送予抗告人，該函核屬相對人將
    其安排抗告人參與相對人所屬地政局「局長與民有約」活動
    之過程與會議結論正式以書面通知抗告人之觀念通知，並非
    就公法上具體事件所為之決定或其他公權力措施而對外直接
    發生法律效果者，非屬行政處分，自不得對之提起訴願。訴
    願決定從程序上駁回不予受理，並無不合，抗告人復提起行
    政訴訟，自非合法，遂以裁定駁回其訴。
三、抗告意旨略謂：本件移轉登記並未依土地法第34條之1執行
    要點，事先以書面通知他共有人，顯屬違法之錯誤登記，地
    政事務所本應依職權逕行更正。況抗告人之父林文平在本件
    移轉登記及簽約買賣共有土地前，即已死亡，而本件共有權
    利尚存在，自無土地法第34條之1之適用等語。經核原裁定
    以：相對人將其安排抗告人參與相對人所屬地政局「局長與
    民有約」活動之過程與會議結論正式以書面通知抗告人，核
    屬觀念之通知，非屬對抗告人以發生、變更或消滅公法律效
    果為目的之行政處分，既非行政處分，抗告人對之提起撤銷
    訴訟，自屬起訴不備其他要件且依其情形無從補正，應以裁
    定駁回之，經核並無違誤；且相對人並非土地登記機關，抗
    告人向其起訴請求恢復原所有權，亦為「被告當事人不適格
    」，其抗告自難認為有理由，應予駁回。
四、據上論結，本件抗告為無理由。依行政訴訟法第104條、民
    事訴訟法第95條、第78條，裁定如主文。
中    華    民    國    97    年    7     月    17    日
                    最高行政法院第四庭
                        審判長法官  鍾  耀  光
                              法官  楊  惠  欽
                              法官  姜  仁  脩
                              法官  王  德  麟
                              法官  黃  清  光
以  上  正  本  證  明  與  原  本  無  異
中    華    民    國    97    年    7     月    18    日
                              書記官  阮  思  瑩


司法院資訊處製作；財團法人民間司法改革基金會備份。
